臺灣臺北地方法院民事裁定
111年度小上字第97號
上  訴  人  楊東錕  
被  上訴人  張宥騫  

上列當事人間請求損害賠償事件，上訴人對於民國111年3月31日
本院臺北簡易庭111年度北小字第63號第一審判決提起上訴，本
院裁定如下：
    主  文
上訴駁回。
第二審訴訟費用新臺幣壹仟伍佰元由上訴人負擔。
    理  由
一、按對於小額程序第一審判決之上訴，非以其違背法令為理由
    ，不得為之，並應於上訴狀內記載上訴理由，表明原判決所
    違背之法令及其具體內容，暨依訴訟資料可認為原判決有違
    背法令之具體事實，民事訴訟法第436條之24第2項及第436
    條之25定有明文。而所謂違背法令，係指依同法第436條之3
    2第2項準用第468條所定判決不適用法規或適用法規不當、
    第469條第1至5款所列判決有當然違背法令之情形。是當事
    人對於小額程序之第一審判決提起上訴時，其上訴狀或理由
    書應有具體指摘，除表明依何訴訟資料可認為原判決有違背
    法令之事實外，如以原判決有民事訴訟法第468條所定判決
    不適用法規或適用法規不當為理由，應揭示該法規之條項或
    其內容，若係成文法以外之法則或司法院解釋，亦應揭示該
    法則之旨趣或該解釋之字號或其內容；如以原判決有民事訴
    訟法第469條第1至5款所列判決當然違背法令之情形為理由
    ，則應揭示原判決有合於各該款之情形。倘上訴狀或理由書
    未依此項方法表明，或僅係就原審解釋契約、認定事實及取
    捨證據等職權行使指摘為不當，即難認已對原判決之違背法
    令有具體指摘，其上訴自非合法（最高法院71年度台上字第
    314號及第3365號裁定、28年渝上字第1515號判決要旨參照
    ），第二審法院應依民事訴訟法第436條之32第2項準用第44
    4條第1項前段規定，以裁定駁回上訴。
二、上訴意旨略以：被上訴人駕車行經行人穿越道時，本應禮讓
    而未禮讓上訴人，致上訴人遭其所駕車輛撞及受傷後，即先
    行離開，業已構成過失傷害及肇事逃逸。然被上訴人就上情
    卻辯稱其係以為所駕車輛遭石頭敲打，惟果真如此，理當下
    車查看，故被上訴人根本不誠實。是原審依法本可促請事發
    現場之路人出庭作證，卻以無明確證據判決上訴人敗訴，顯
    有偏頗，除為惡劣肇逃之駕駛人脫免其責任外，更與政府宣
    導道路交通安全之美意及全民觀感相違背，爰依法提起上訴
    。
三、經查，上訴人具狀所載上訴理由，無非就原判決依職權認定
    事實及取捨證據後判決之結果為爭執，通篇均未具體表明原
    判決有何不適用法規或適用法規不當，或有合於法定判決當
    然違背法令之情形；且觀卷附證據資料，亦不足認定原判決
    有違背法令之具體事實，自難認上訴人業已合法表明上訴理
    由，揆諸首揭規定及說明，應認其上訴未具合法程式，並非
    合法，應予駁回。
四、本件第二審訴訟費用確定為新臺幣1,500元，應由上訴人負
    擔。
五、據上論結，本件上訴為不合法，依民事訴訟法第436條之32
    第1項及第2項、第444條第1項前段、第436條之19第1項、第
    95條、第78條，裁定如主文。
中    華    民    國    111   年    8     月    29    日
                  民事第七庭  審判長法  官  姜悌文

                                    法  官  林欣苑

                                    法  官  黃珮如
以上正本係照原本作成。
本裁定不得抗告。
中　　華　　民　　國　　111 　年　　8 　　月　　29　　日
                                    書記官  張惠晴